臺灣臺南地方法院刑事判決
111年度交易字第660號
聲  請  人  臺灣臺南地方檢察署檢察官
被      告  凃宣語



上列被告因過失傷害案件，經檢察官聲請簡易判決處刑（110年
度調偵字第1996號、110年度調偵字第1997號），本院認為不宜
行簡易程序，改行通常程序後判決如下：
    主  文
凃宣語犯過失傷害罪，處有期徒刑伍月，如易科罰金，以新臺幣
壹仟元折算壹日。
    事  實
一、凃宣語（所涉肇事逃逸罪嫌部分，另為不起訴處分）於民國
    （下同）109年10月29日19時5分許，駕駛車牌號碼000-0000
    號自用小客車，沿臺南市中西區海安路1段外側車道由南往
    北方向行駛，行至該路段66號前時，本應注意汽車超車時，
    後行車應待前行車減速靠邊或以手勢或亮右方向燈表示允讓
    後，後行車始得超越，且超越時應顯示左方向燈並於前車左
    側保持半公尺以上之間隔超過，行至安全距離後，再顯示右
    方向燈駛入原行路線，而依當時天候晴、日間自然光線、路
    面乾燥無缺陷且無障礙物、視距良好，並無不能注意之情事
    ，竟疏於注意，未與同向在前，由侯紅點所騎乘之車牌號碼
    000-000號普通重型機車保持適當之安全間隔，即貿然超車
    ，兩車遂發生碰撞，致侯紅點人、車倒地，受有腰椎第1節
    壓迫性骨折、左臉擦傷、左側前臂及手部擦傷、雙側膝部擦
    傷、左側踝部擦傷、下背、左側髖部挫傷及左側骨盆骨折等
    傷害。嗣經警調閱路口監視錄影畫面後，始循線查悉上情。
二、案經侯紅點告訴暨臺南市政府警察局第二分局報告臺灣臺南
    地方檢察署檢察官偵查後聲請簡易判決處刑。
    理  由
一、按被告以外之人於審判外之言詞或書面陳述，除法律有規定
    者外，不得作為證據；又被告以外之人於審判外之陳述，雖
    不符合同法第159條之1至第159條之4之規定，但經當事人於
    審判程序同意作為證據，法院審酌該言詞陳述或書面陳述作
    成時之情況，認為適當者，亦得為證據。當事人、代理人或
    辯護人於法院調查證據時，知有第159條第1項不得為證據之
    情形，而未於言詞辯論終結前聲明異議者，視為有前項之同
    意。刑事訴訟法第159條第1項及第159條之5分別定有明文。
    查，被告凃宣語及檢察官就下列各項供述證據之證據能力，
    於本院言詞辯論終結前（本院卷第135頁至第136頁、第144
    頁至第148頁），並未爭執其證據能力或聲明異議，本院審
    酌該等證據作成時情況，並無違法取證瑕疵，認以之作為證
    據為適當，依刑事訴訟法第159 條之5 之規定，有證據能力
    。又本案認定犯罪事實之非供述證據，亦查無違反法定程序
    取得之情形，依刑事訴訟法第158 條之4 規定反面解釋，自
    有證據能力。
二、上開犯罪事實，業經被告坦認在卷（本院卷第139、148頁）
    ，核與證人翁千雅證述情節相符（警卷第7頁、偵二卷第33
    至34頁），並有道路交通事故現場圖（警卷第9頁）、道路
    交通事故調查報告表㈠、㈡（警卷第11至13頁）、郭綜合醫院
    110年1月19日診斷證明書（偵一卷第9頁）、監視器錄影畫
    面擷取照片暨現場照片（警卷第17至25頁、第27至61頁）、
    臺南市車輛行車事故鑑定會110年10月1日南市交鑑字第1101
    197390號函暨附南鑑0000000案鑑定意見書（偵四卷第17至2
    0頁）、臺南市政府110年12月16日府交智安字第1101531308
    號函（偵四卷第79頁）、臺北榮民總醫院109年11月25日診
    斷證明書（警卷第15頁）、臺南市政府111年8月8日府交智
    安字第1111005642號函（本院卷第53頁）、臺北榮民總醫院
    111年8月9日北總骨字第1111700143號函（本院卷第55頁）
    等附卷可參，足認被告之自白與事實相符，應堪採信。
三、至於上開臺南市政府110年12月16日府交智安字第110153130
    8號函及臺南市政府111年8月8日府交智安字第1111005642號
    函雖稱：因本案撞擊前告訴人侯紅點所駕駛機車行駛軌跡不
    明，故可能有兩種分析意見：㈠倘侯紅點駕駛機車係正常行
    駛，則：1、凃宣語駕駛自小客車，超越未保持安全間隔距
    離，為肇事原因。2、侯紅點無肇事因素。㈡倘侯紅點駕駛機
    車係左偏行駛，則：1、凃宣語駕駛自小客車，超越未保持
    安全間隔距離，為肇事原因。2、侯紅點駕駛普通重型機車
    ，左偏行駛未注意安全距離，同為肇事原因等語（偵四卷第
    79頁、本院卷第53頁），然依案發時行駛在被告、告訴人後
    方之目擊證人即證人翁千雅於警詢證述：「（問：你是否有
    目擊當時車禍發生經過？）當時親眼目擊，我當時係騎機車
    ，我有看到阿伯倒下去，有一台自小客車（深色黑色車輛、
    廠牌不知道）從阿伯的左側行駛過去有碰撞到阿伯的機車，
    然後阿伯倒下去...」（警卷第7頁），及偵查中證述：「（
    問：車禍經過為何？）我看到汽車與機車發生車禍，機車騎
    士是一個老年人，機車跟汽車是在同向車道上，我記得兩車
    有碰撞到。」、「（問：被撞的老年人即侯紅點有無因該車
    禍而人車倒地？）侯紅點有因該車禍而人車倒地。）」等語
    （偵二卷第33頁）可知，伊未曾一語提及告訴人駕駛機車有
    左偏行駛之行為，僅提到係因被告駕駛自小客車超越告訴人
    所駕駛機車後，因2車發生碰撞，告訴人才人車倒地。又告
    訴人機車刮地痕起點係在外側車道，亦有道路交通事故現場
    圖、現場照片等附卷可參（警卷第9、29頁），暨被告自陳
    案發前係行駛在外側車道（警卷第4頁）等節可知，案發前
    告訴人駕駛機車原行駛在外側車道、在被告所駕駛之自小客
    車之前方，與被告同一車道行駛。被告一再辯稱不知道本件
    車禍事故之發生（警卷第4頁、偵二卷第25至26頁），若同
    向行駛在前之告訴人駕駛機車真有左偏行駛之行為，被告焉
    有不知之理？是以，本院認為本件車禍事故之發生，係因被
    告駕駛自小客車，超越同向行駛在前、同一車道告訴人騎乘
    之機車時，未保持安全間隔距離所致，為肇事原因，告訴人
    並無肇事因素。
四、從而，被告涉犯過失傷害罪，事證明確，應予依法論科。
五、論罪科刑：
  ㈠是核被告所為，係犯刑法第284條前段之過失傷害罪。　
  ㈡本院審酌被告駕駛車輛，本應謹慎小心，以維自身及參與道
    路交通者之安全，竟疏於注意超越前車時保持安全距離而肇
    事，為本件車禍事故唯一肇事因素，其過失程度經核非屬輕
    微，且迄今尚未能與被害人家屬就民事賠償事宜，達成和解
    ，惟念及被告除本案外，並無其他刑事犯罪紀錄，有臺灣高
    等法院被告前案紀錄表1 份附卷可參，素行良好，及其犯罪
    後業已坦承犯行，並考量告訴人受有事實欄一所載之傷害，
    與被告自述智識程度、家庭經濟狀況（本院卷第148頁）等
    一切情狀，乃量處如主文所示之刑，並諭知易科罰金之折算
    標準，以資警惕。
據上論斷，應依刑事訴訟法第299 條第1 項前段、第452條，刑
法第284條前段、第41條第1項，刑法施行法第1條之1第1項，判
決如主文。
本案經檢察官張芳綾聲請簡易判決處刑，檢察官紀芊宇、吳惠娟
到庭執行職務。
中　　華　　民　　國　　111 　年　　9 　　月　　29　　日
　　　　　　　　　刑事第一庭    法　官　陳淑勤
以上正本證明與原本無異
如不服本判決應於收受本判後20日內向本院提出上訴書狀，並應
敘述具體理由。其未敘述上訴理由者，應於上訴期間屆滿後20日
內向本院補提理由書狀（均須按他造當事人之人數附繕本）「切
勿逕送上級法院」。
  　　　　　　　　　　　　　　　書記官　盧昱蓁
中　　華　　民　　國　　111 　年　　9 　　月　　29　　日
附錄：本案論罪科刑法條全文
中華民國刑法第284條：
因過失傷害人者，處1年以下有期徒刑、拘役或10萬元以下罰金
；致重傷者，處3年以下有期徒刑、拘役或30萬元以下罰金。
【卷證目錄】
1、臺南市政府警察局第二分局南市警二偵字第1100162319號刑
   案偵查卷宗【警卷】。
2、臺灣臺南地方檢察署110年度他字第1888號偵查卷宗【偵一卷
   】。
3、臺灣臺南地方檢察署110年度偵字第7463號偵查卷宗【偵二卷
   】。
4、臺灣臺南地方檢察署110年度偵字第13067號偵查卷宗【偵三
   卷】。
5、臺灣臺南地方檢察署110年度調偵字第1996號偵查卷宗【偵四
   卷】。
6、臺灣臺南地方檢察署110年度調偵字第1997號偵查卷宗【偵五
   卷】。
7、臺灣臺南地方法院111年度交易字第660號交通事件卷宗【本
   院卷】。